臺灣臺中地方法院刑事判決
110年度交易字第1447號
公  訴  人  臺灣臺中地方檢察署檢察官
被      告  李良昌

                    住臺中市豐原區市○路0號(即臺中○○○○○○○○○)

上列被告因公共危險案件，經檢察官提起公訴（110年度偵字第2
8248號），本院判決如下：
    主  文
李良昌駕駛動力交通工具而吐氣所含酒精濃度達每公升零點二五
毫克以上，累犯，處有期徒刑陸月，如易科罰金，以新臺幣壹仟
元折算壹日。
   犯罪事實
一、李良昌於民國110年7月16日16、17時許，在臺中市豐原區豐
    原大道某檳榔攤外，飲用含酒精成分之保力達酒後，其吐氣
    所含酒精濃度已達每公升0.25毫克以上，竟仍騎車號000-00
    0號普通重型機車上路。嗣於110年7月16日18時許，行經臺中
    市大里區德芳路2段與樹王路交岔路口，所騎機車前車頭不
    慎與黃資蘋駕駛之車號000-0000號自用小客車左後車尾發生
    擦撞，經警獲報到場處理，遂於同日19時3分許，對其施以
    吐氣式酒精濃度測試，測得其吐氣中所含酒精濃度達每公升
    0.91毫克，始悉上情。
二、案經臺中市政府警察局霧峰分局報告報告臺灣臺中地方檢察
    署檢察官偵查起訴。
    理    由
壹、程序部分：
    本案據以認定被告李良昌犯罪之被告以外之人於審判外之陳
    述：即職務報告與證人黃資蘋於警詢時之證述等部分，公訴
    人及被告在本院110年11月3日審理時，均表示同意作為證據
    使用(見本院卷第44-45頁)，復經本院審酌前揭警詢為警員
    依法通知詢問，又該職務報告則為承辦警員記載本案偵查經
    過，其作成本身並無違法或不當之情況存在，應屬適當，是
    依刑事訴訟法第159條之5第1項之規定，具有證據能力。又
    本案認定事實引用之卷內其餘非供述證據，並無證據證明係
    公務員違背法定程序取得，依同法第158條之4規定反面解釋
    ，亦有證據能力。
貳、實體部分：
一、認定犯罪事實根據之證據及理由： 
    上揭犯罪事實，業據被告於警詢及本院審理時均坦承不諱【
    見臺灣臺中地方檢察署110年度偵字第28248號偵查卷宗(下
    稱偵卷)第43-46頁、本院卷第43、46頁】，核與證人黃資蘋
    於警詢時證述相符(見偵卷第47-50、69頁)，且有職務報告
    、酒精測定紀錄表各1紙、臺中市政府警察局舉發違反道路
    交通管理事件通知單影本2紙、道路交通事故調查報告表㈠㈡
    各1紙、道路交通事故現場圖2紙、現場暨車損照片33張、行
    車紀錄器錄影畫面翻拍照片4張、公路監理電子閘門車號查
    詢機車車籍、證號查詢機車駕駛人、臺中市政府警察局執行
    交通違規移置保管車輛收據影本各1紙在卷可稽(見偵卷第41
    、51、55、61-63、65-67、71-90、91-92、93、97、101頁)
    ，足認被告之自白與事實相符，被告前揭犯行洵堪認定，應
    予依法論科。
二、論罪科刑：
　㈠核被告李良昌所為，係犯刑法第185條之3第1項第1款之駕駛
    動力交通工具而吐氣所含酒精濃度達每公升0.25毫克以上罪
    。
　㈡被告曾於108年間，因贓物等案件，經本院以108年度易緝字
    第100號判決判處有期徒刑9月(2次)、7月，應執行有期徒刑
    1年4月確定，而於109年11月9日縮短刑期假釋並付保護管束
    ，且於109年12月22日保護管束期滿未經撤銷，視為執行完
    畢之前科之前科，有臺灣高等法院被告前案紀錄表1份在卷
    可稽(見本院卷第13-31頁)，其受有期徒刑之執行完畢後，5
    年以內故意再犯本件有期徒刑以上之罪，為累犯，審酌被告
    本案所涉犯罪類型，並非一時失慮、偶然發生，而前罪之徒
    刑執行無成效，被告對於刑罰之反應力顯然薄弱，且被告並
    無司法院大法官釋字第775號解釋意旨所指個案應量處最低
    法定刑，又無法適用刑法第59條規定減輕其刑，而應依此解
    釋意旨裁量不予加重最低本刑之情形(最高法院108年度台上
    字第338號判決意旨參照)，爰依刑法第47條第1項規定加重
    其刑。
　㈢爰以行為人之責任為基礎，審酌被告前於99年間，即有因公
    共危險案件，經本院以99年度豐交簡字第533號判決判處拘
    役55日，被告上訴，復經本院以99年度豐交簡上字第791號
    判決撤銷原判決，判處有期徒刑3月確定(下稱第1案)，前揭
    第1案與他案經本院以100年度聲字第808號裁定應執行有期
    徒刑5月確定，而於100年8月23日執行完畢；又於100年間，
    因公共危險案件，經本院以100年度豐交簡字第833號判決判
    處有期徒刑4月確定，而於101年5月25日執行完畢(下稱第2
    案)；再於110年間，因公共危險案件，經本院以110年度豐
    交簡字第116號判決判處有期徒刑4月確定(下稱第3案，尚未
    執行完畢)之前科，此有臺灣高等法院被告前案紀錄表1份在
    卷供參(見本院卷第13-31頁，此部分前科未構成累犯)，素
    行不良，竟不顧政府機關一再宣導酒精成分對人之意識、控
    制能力具有不良影響，超量飲酒後會導致對週遭事物之辨識
    及反應能力較平常狀況薄弱，飲酒後騎車將對往來之公眾及
    駕駛人自身皆具有高度危險性，全民都應戒絕飲酒後騎車之
    劣行，而被告對於過去多次因公共危險案件經判決有罪之前
    科置若罔聞，第四度於飲酒後無照騎車上路，並因交通事故
    為警查獲，測其吐氣中所含酒精濃度為每公升0.91毫克，酒
    精濃度甚高，顯見被告非但心存僥倖尤甚，既漠視自己安危
    ，更輕視國家法令，罔顧參與道路交通之公眾人車往來之安
    全，且其犯罪已生實害，所為甚為惡劣，然念及被告犯後坦
    承犯行，已見悔意，兼衡其高職畢業之智識程度，職業為工
    ，擔任人力仲介粗工及家境貧寒之生活狀況，業據被告陳明
    在卷【詳警詢筆錄內受詢問人基本資料欄內教育程度欄、職
    業欄及家庭經濟狀況欄等之記載與個人戶籍資料(完整姓名)
    查詢結果內教育程度註記欄之記載，見偵卷第43頁、本院卷
    第11、47頁】等一切情狀，量處如主文所示之刑，並諭知易
    科罰金之折算標準，以資懲儆。
據上論斷，應依刑事訴訟法第299條第1項，刑法第185條之3第1
項第1款、第47條第1項、第41條第1項前段，刑法施行法第1條之
1第1項，判決如主文。
本案經檢察官陳信郎提起公訴，檢察官朱介斌到庭執行職務。
中　　華　　民　　國  　110　　年　　11　月　 　16　　日
　　              刑事第十五庭  法　官　湯有朋
以上正本證明與原本無異。
如不服本判決應於收受送達後20日內向本院提出上訴書狀，並應
敘述具體理由；其未敘述上訴理由者，應於上訴期間屆滿後20日
內向本院補提理由書（均須按他造當事人之人數附繕本）「切勿
逕送上級法院」。
　　　　                        書記官   黃美雲
中　　華　　民　　國　　110 　年　　11　　月　　16　　日
附錄本案論罪科刑法條：
中華民國刑法第185條之3第1項第1款
駕駛動力交通工具而有下列情形之一者，處2年以下有期徒刑，
得併科20萬元以下罰金：
一、吐氣所含酒精濃度達每公升零點二五毫克或血液中酒精濃度
    達百分之零點零五以上。